# 求助陈版：大额测试费如何处理

提问人：tracy0920 时间：2015-01-26 22:00:22
求助陈版：
根据客户要求，公司在今年支付了大额的测试费，从而获得相关测试证书，类似该产品可以使用多长时间，或者敲打多少下之类的证书。
但是这个测试费应该不符合无形资产的定义，即其不具有可辨性，因此是否无法确认为无形资产。
但是直接费用化又影响太大，貌似也不合理？是否可以作为类似其他非流动资产进行摊销？按照对应产品预计市场可流通年限摊销？
非常感谢！

回答人：chenyiwei
还是要看这个证书能够给企业带来哪些可以用货币计量的经济利益，例如是否为进入某个市场所必备的。否则，如果不是必备的，则可能理解为类似于广告费的支出，应在发生时直接费用化处理。

提问人：tracy0920 时间：2015-01-27 21:10:31
对于部分客户，只有有证书，产品才能卖给他们，可以理解为类似ISO那种，不是必须的证书，但是大型客户会要求你有这个证书才能交易。所以说我理解应该是可以带来经济利益的，但要将其量化，又很难。陈老师有什么建议么？

回答人：chenyiwei
这个证书不能单独转让，且不代表法定权利或合同权利，不符合无形资产的可辨认性标准。如果确实能够为企业开拓市场起到一定作用，是获得某些重要客户的订单所必需的，可考虑作为长期待摊费用。